臺灣高雄地方法院民事判決
110年度勞簡字第83號
原      告  陳昭利  
被      告  勝威保全股份有限公司

法定代理人  林鈺臻  
訴訟代理人  李瑞騰  
            彭達正  
上列當事人間請求給付工資事件，本院於民國111年3月24日言
詞辯論終結，判決如下：
    主  文
被告應給付原告新臺幣77,000元，及自民國110年9月29日起至清
償日止，按年息百分之五計算之利息。
原告其餘之訴駁回。
訴訟費用由被告負擔百分之四十五，餘由原告負擔。 
本判決得假執行。但被告如以新臺幣77,000元為原告預供擔保，
得免為假執行。
    事實及理由
一、按訴狀送達後，原告不得將原訴變更或追加他訴，但擴張或
    減縮應受判決事項之聲明者，不在此限，民事訴訟法第255
    條第1項但書第3款定有明文。本件原告起訴時原聲明請求被
    告給付新臺幣（下同）205,120元及其利息，嗣於民國111年
    2月17日本院審理時減縮請求金額為172,000元及其利息（見
    本院卷第189頁），合於前揭規定，應予准許。
二、原告主張：原告自108年6月1日起至110年4月30日止任職於
    被告公司，經被告指派至世紀天廈（下稱系爭案場）擔任保
    全員，約定每月工資24,000元，採輪班制，每日工時8時或1
    2小時，工作4天休息2天，原告每月有5天輪班工作12小時，
    加班4小時，然被告未給付加班費，亦未給付國定假日出勤
    工資，原告離職前尚有特別休假10日未休，爰請求被告給付
    平日加班費138,000元、國定假日出勤工資24,000元及特別
    休假未休工資10,000元。並聲明：被告應給付原告172,000
    元，及自起訴狀繕本送達翌日起至清償日止，按年息5%計算
    之利息。
三、被告則以：兩造約定原告每月工資24,000元，每日上班8小
    時，系爭案場是4人輪班，工作4天休息2天，一個月上班160
    小時，何來加班費，原告月休10天，年休120天，亦優於勞
    基法規定之一年休假116天（週休2日104天、國定假日12天
    ），故無國定假日，特別休假未休工資8,000元亦已給付原
    告，被告已將差勤紀錄表、薪資清冊、特休領款支出等資料
    提供予高雄市政府勞工局，經該局實施勞動檢查後亦認被告
    未有違反勞動法令規定之情事等語。並聲明：原告之訴駁回
    。
四、原告主張其自108年6月1日起至110年4月30日止任職於被告
    公司，經被告指派至世紀天廈擔任保全員，約定每月工資24
    000元，採輪班制，工作4天休息2天等情，為被告所不爭執
    ，自堪信為真實。原告主張其每月有5天輪班工作12小時，
    加班4小時，然被告未給付加班費，亦未給付國定假日出勤
    工資，且其離職前尚有特別休假10日未休，被告應折算工資
    給付等情，則為被告所否認，並以前揭情詞置辯。
五、經查：
  ⑴依被告提供原告之差勤紀錄表影本，固未有平日出勤12小時
    及國定假日出勤之情形（見本院卷第135至165頁），然此與
    原告提出之系爭案場排班表及工作日誌簿登載之出勤日期及
    時間有所出入，依原告所提班表及工作日誌簿，系爭案場共
    有4人輪班，其中賴春光固定於8時至16小時出勤，工作6天
    休息2天，其休假之2天則由其餘3名保全員輪班各12小時，
    國定假日亦須輪班（見本院卷第49、51、53頁及外放工作日
    誌簿）。而依證人賴春光證稱：伊於108年5月1日至110年4
    月30日受僱於被告在系爭案場擔任管理員，原告與伊是同事
    ，系爭案場共有4位管理員，伊擔任組長，4位平均要排班18
    0小時，伊是做6休2，其他3位是中班、晚班輪班，伊輪休時
    其他人員要工作12小時，伊到班都要在工作日誌簿及差勤紀
    錄表上簽名，（問：依照差勤紀錄表原告從未上過12小時的
    班，有何意見？）不可能，如果伊輪休，其他人就必須上12
    小時的班等語，並提出109年12月班表1份存卷（見本院卷第
    207至208頁、第217頁）。證人黃清峯證稱：伊於108年5月1
    日至110年4月30日受雇於被告在系爭案場擔任管理員，原告
    是伊同事，系爭案場有3位管理員、1個組長，管理員是做4
    休2，8小時一班，組長（做6休2）休息時，管理員就要上12
    小時，情形如賴春光庭呈之班表等語（見本院卷第210頁）
    。是原告主張其需輪班出勤12小時，國定假日亦需輪班出勤
    ，核與前揭證據資料相符，堪以採信。被告提出之差勤紀錄
    表為影本，原告亦否認該紀錄表上之簽名係其所為，復與原
    告實際出勤狀況不符，自不足採，被告執該差勤紀錄表抗辯
    原告工時為8小時云云，即無可取。
　⑵按勞工正常工作時間，每日不得超過八小時，每週不得超過
    四十小時。雇主延長勞工工作時間者，其延長工作時間之工
    資，依下列標準加給：一、延長工作時間在二小時以內者，
    按平日每小時工資額加給三分之一以上。二、再延長工作時
    間在二小時以內者，按平日每小時工資額加給三分之二以上
    。勞基法第30條第1項、第24條第1項第1、2款定有明文。
　  原告於賴春光休假時須與其他管理員輪班出勤12小時，業如
    前述，經核對工作日誌簿，原告輪班週期約每24天有4天需
    輪值12小時，平均每6天有1天出勤12小時，原告主張其每個
    月有5天出勤12小時，各延長工時4小時，要非無稽。則原告
    任職期間108年6月1日至110年4月30日共23個月計有115日出
    勤12小時，被告應給付原告延長工時工資69,000元【(24,00
    0÷240×4/3×2+24,000÷240×5/3×2)×115＝69,000】。
  ⑶依勞基法第37條暨同法施行細則第23條所定之應放假之  日
    ，雖均應休假，惟該休假日得經勞資雙方協商同意與其  工
    作日對調。調移後之原休假日（紀念節日之當日）已成  為
    工作日，勞工於該日出勤工作，不生加倍工資問題（勞  工
    委員（87）台勞動二字第005056號函釋）。而所謂經勞資雙
    方協商同意，非必然須經雙方明示同意，倘勞工就雇主長期
    所實施之排班休假制度，未曾表明異議，且持續依該制度工
    作及休假，依照誠實信用原則，應認已默示同意就放假日為
    調整對調，而不得更行請求發給工資，否則無異使勞工享有
    國定假日之權利，又同時取得國定假日出勤工資，而有雙重
    得利之虞。查兩造約定原告工作4天休息2天，平均一個月休
    息10天，一年共休120天，相較於勞基法規定之每週2日之例
    假、休息日及每年12天之國定假日，共計116天，兩造約定
    之休假日數優於勞基法規定，應認原告同意國定假日與其他
    工作日對調或補休，故原告於國定假日出勤應視為工作日出
    勤，自不得再請求被告給付加班費。
　⑷原告主張其離職前尚有特別休假10日未休，固為被告所不爭
    執，惟辯稱公司已於110年1月16日給付特休未休折算工資80
    00元（24,000×10/30＝8,000），並提出領款支出影本及薪資
    明細為證（見本院卷第91、133頁）。然原告否認系爭領款
    支出影本上領款人簽名之真正，被告亦始終未能提出正本供
    本院核對，且被告於110年6月18日勞資爭議調解時不爭執特
    別休假確實尚未給付（見本院卷第96頁），被告既未舉證已
    給付原告特別休假未休工資，則原告請求被告給付特休未休
    工資8,000元，應屬有理。
六、從而，原告請求被告給付77,000元（69,000＋8,000＝77,000
    ），及自起訴狀繕本送達翌日即110年9月29日（見本院卷第
    29頁）起至清償日止，按年息5%計算之遲延利息，為有理由
    ，應予准許，逾此範圍之請求，即屬無據，應予駁回。 
七、本件事證已臻明確，兩造其餘攻擊防禦方法，經核與本判決
    結果不生影響，爰不一一論述。
八、本件係法院就勞工之給付請求，為雇主敗訴之判決，依勞動
    事件法第44條第1 項規定，應依職權宣告假執行，並依同條
    第2 項規定，宣告被告得預供擔保免為假執行。
九、訴訟費用負擔之依據：民事訴訟法第79條。
中　　華　　民　　國　　111 　年　　4 　　月　　14　　日
                        勞動法庭法　官　鍾淑慧
以上正本係照原本作成。
如對本判決上訴，須於判決送達後20日內向本院提出上訴狀。如
委任律師提起上訴者，應一併繳納上訴審裁判費。
中　　華　　民　　國　　111 　年　　4 　　月　　14　　日
                                書記官  林怡君